【裁判字號】    90,易,561
【裁判日期】    901218
【裁判案由】    竊盜
【裁判全文】
臺灣基隆地方法院刑事判決                            九十年度易字第五六一號
    公  訴  人  臺灣基隆地方法院檢察署檢察官
    被      告  甲○○
右列被告因竊盜案件，經檢察官提起公訴（九十年度偵字第三九一一號），本院判決
如左：
    主      文
甲○○竊盜，處有期徒刑貳月，如易科罰金，以佰元折算壹日。
    事      實
一、甲○○前於民國八十九年間因犯竊盜罪，經本院判處罰金伍仟元確定，甫於九十
    年一月二十日執行完畢，猶不知悔改。復意圖為自己不法之所有，於九十年九月
    十一日晚間八時許自台北縣三重市搭乘尊龍汽車返回基隆，途經中山高速公路北
    上十六公里內湖路段，見前排乘客丙○○正熟睡之際，竟趁機徒手竊取丙○○皮
    包內之中國信託商業銀行信用卡（ＣＡＬＬ  ＣＡＬＬ卡）一張，得手後為避人
    耳目，再將丙○○之皮包放回原處，適丙○○察覺有異，驚醒後檢查皮包內財物
    ，始發覺上情，並為警在甲○○之身上查獲信用卡一張（業經發還丙○○）。
二、案經基隆市警察局第一分局報告臺灣基隆地方法院檢察署檢察官偵查起訴。
    理      由
一、前揭犯罪事實，業據被告甲○○於警訊、檢察官偵查中及本院調查、審理時坦誠
    不諱，核與被害人丙○○指述其搭車返回基隆途中發覺皮包內財物失竊，報警處
    理後在被告褲子口袋發覺被竊之信用卡一張之情節相符，並經證人即尊龍客運司
    機乙○○證述被害人丙○○告知東西被偷，其打電話託人報警，車子開到基隆後
    會同警員上車檢查，在被告褲子右口袋找到一張信用卡等語屬實，且有丙○○出
    具之贓物認領保管收據一紙附卷，被告之自白顯與事實相符，堪信為真實，本件
    事證明確，被告犯行洵堪認定，應予依法論科。
二、核被告甲○○所為，係犯刑法第三百二十條第一項之竊盜罪。爰審酌被告前有二
    次竊盜前科猶不知悔改，因長期失業，以致經濟困窘，一時失慮始為上開犯行，
    犯罪手段、所生危害尚屬輕微，且犯後坦承犯行、深具悔意等一切情狀，量處如
    主文所示之刑，並依修正公布之刑法第四十一條第一項之規定，諭知易科罰金之
    折算標準，以示懲儆。
三、公訴意旨另以：被告於前揭時地意圖為自己不法之所有，開啟被害人丙○○之皮
    包，竊得皮包內之現金一千四百元、中國信託商業銀行信用卡（萬事達卡）及丙○○之身份證各一張等財物，因認被告此部分涉有刑法第三百二十條第一項之竊
    盜罪嫌云云。按犯罪事實應依證據認定之，無證據不得推定其犯罪事實；又不能
    證明被告犯罪者，應諭知無罪之判決；刑事訴訟法第一百五十四條、第三百零一
    條第一項分別定有明文。又犯罪事實之認定，應憑真實之證據，倘證據是否真實
    尚欠明確，自難以擬制推測之方法，為其判斷之基礎；而認定犯罪事實之證據係
    指足以認定被告確有犯罪行為之積極證據而言，該項證據自須適合於被告犯罪事
    實之認定，始得採為斷罪資料，最高法院著有五十三年度臺上字第六五六號、二
    十九年度上字第三一○五號判例可參。且刑事訴訟上證明之資料，無論其為直接
    或間接證據，均須達於通常一般之人均不致有所懷疑，而得確信其為真實之程度
    ，始得據為有罪之認定，若其關於被告是否犯罪之證明未能達此程度，而有合理
    懷疑之存在，致使無從形成有罪之確信，根據「罪證有疑，利於被告」之證據法
    則，即不得遽為不利被告之認定，亦有最高法院七十六年度臺上字第四九八六號
    判例可稽。其以情況證據（即間接證據）斷罪時，尤須基於該證據在直接關係上
    所可證明之他項情況事實，本乎推理作用足以確證被告有罪，方為合法，不得徒
    憑主觀上之推想，將一般經驗上有利被告之其他合理情況逕予排除，此觀諸最高
    法院三十二年度上字第六七號判例自明。
四、公訴意旨認被告另犯竊盜罪無非係以被害人指訴其皮包內尚有現金、身份證等其
    他財物遭竊，訊據被告堅決否認有竊取上開現金、身份證件及信用卡，辯稱：只
    有自皮包內竊取一張中國信託商業銀行信用卡（ＣＡＬＬＣＡＬＬ卡），得手後
    隨即將皮包放回，未注意皮包內是否尚有無其他財物等語。經查，(一)被害人得知
    財物失竊並告知證人乙○○後，乙○○隨即報警處理，並將大客車駛回基隆，行
    駛騎間大客車未曾停車讓乘客上下車，直至基隆站才由警員上車檢查，經警檢查
    所有乘客行李，車上角落縫隙及乘客身體，均未發現其他任何失竊財物，僅在被
    告右口袋找到一張被害人之信用卡等情，業據證人乙○○證述明確，上開失竊之
    現金、身份證等財物若確實均為被告所竊取，何以未能於被告之身上或車上尋獲
    ？又被告為湮滅證據藏置贓物避免警員發覺，豈會獨留信用卡一張於身上以供警
    察查獲之理？況被告迭於警訊、偵查及本院調查審理中均堅稱僅竊得信用卡一張
    ，並有贓物認領保管收據一紙可佐，堪認被告上開辯解尚非全屬無據，則在缺乏
    其他直接積極證據相佐下，尚難逕認被告有公訴人所指之上開竊盜犯行，然檢察
    官認與前開有罪部分之事實有接續犯關係，故本院不另為無罪判決之諭知，附此
    敘明。
據上論斷，應依刑事訴訟法第二百九十九條第一項前段，刑法第三百二十條第一項、
第四十一條第一項，罰金罰鍰提高標準條例第一條前段、第二條，判決如主文。
本案經檢察官林明志到庭執行職務。
中      華      民      國  九十      年     十二     月     十八     日
                                      臺灣基隆地方法院刑事第二庭
                                          法  官  汪  梅  芬
右正本證明與原本無異。
對於本件判決如有不服，應於收受送達後十日內，向本院提出上訴書狀，上訴於臺灣
高等法院，並按他造當事人之人數附具繕本。
                                          書記官  黃  致  祥
中      華      民      國    九十      年     十二     月     二十四   日
【附錄論罪法條】
刑法第三百二十條
意圖為自己或第三人不法之所有，而竊取他人之動產者，為竊盜罪，處五年以下有期
徒刑、拘役或五百元以下罰金。


司法院資訊處製作；財團法人民間司法改革基金會備份。
